臺灣彰化地方法院刑事判決　　　九十四年度訴字第一七四六號
公　訴　人　臺灣彰化地方法院檢察署檢察官
被　　　告　丙○○　44歲民.
　　　　　　丁○○
上二人共同
指定辯護人　本院公設辯護人　戊○○
上被告等因殺人未遂等案件，經檢察官提起公訴（九十四年度偵
字第五七七六號），及就同一事實移送併案審理（九十四年度偵
字第八九九五號），本院判決如下：
    主  文
丙○○共同傷害人之身體，處有期徒刑月；又連續損壞他人之
大門玻璃，足以生損害於他人，處有期徒刑肆月，扣案之殺魚刀
壹支沒收之；又連續以加害生命、身體之事，恐嚇他人致生危害
於安全，處有期徒刑拾月，扣案之殺魚刀壹把沒收之。應執行有
期徒刑壹年月，扣案之殺魚刀壹把沒收之。
丁○○共同傷害人之身體，累犯，處有期徒刑月，如易科罰金
，以佰元折算壹日。其餘被訴部分無罪。
    事  實
一、丙○○因懷疑甲○○與其前妻施秀盆有染，於民國九十四年
    六月十八日下午四時許，與甲○○相約前往彰化縣伸港鄉全
    興村前村民代表曾進來之住處協談處理，因言談間與甲○○
    發生口角，竟與在場之丁○○（前曾因違反自來水法案件，
    於八十九年九月三十日，經臺灣高等法院臺中分院以八十九
    年度上易字第一七四六號判處有期徒刑五月，得易科罰金在
    案，經上訴後，由最高法院於八十九年十二月十四日以八十
    九年度台上字第七六五五號駁回上訴確定，於九十年七月七
    日入監執行，迄九十年十月十六日就所餘刑期改行易科罰金
    執行完畢）共同基於普通傷害之犯意聯絡，先由丙○○以空
    手、繼而撿拾路邊之木棍一支（未扣案）為工具，出手欲毆
    打甲○○，惟因甲○○閃避而未打中，復由丁○○揮動右拳
    毆擊甲○○之左臉頰處，使甲○○受有左臉頰紅腫之傷害，
    甲○○受傷後乘隙跑離現場，丙○○因對甲○○之怨恨未消
    ，竟獨自另行基於毀損及恐嚇危害安全之概括犯意聯絡，先
    、後為下列連續毀損【指１、３、７、８部分】及連續恐嚇
    危害安全【指２、４、５、６、８部分】之犯行：
  １、丙○○於九十四年六月十八日下午四時許，在彰化縣伸港
      鄉全興村前村民代表曾進來之住處，於與丁○○共同傷害
      甲○○之後，又另行基於毀損之概括犯意，持上開木棍一
      支，損壞甲○○所有之車牌號碼四九六五─ＨＲ號自小貨
　　　車之前擋風玻璃風玻璃，足以生損害於甲○○。
　２、丙○○基於恐嚇危害安全之概括犯意，於九十四年六月十
  　　八日下午七時許，撥打裝設在甲○○住處之０四─000
    　0000號電話，並向接聽電話之甲○○之不詳姓名成年
      友人稱：「甲○○與我前妻施秀盆有染，如不出面解決，
      給我注意一點」等語，後經上開甲○○之不詳姓名友人轉
      告甲○○，使甲○○心生畏懼，而以上開加害生命、身體
      之事恐嚇甲○○，致生危害於甲○○之安全。
　３、丙○○又基於承前毀損之概括犯意，於九十四年六月十九
  　　日凌晨二時許，前往甲○○位於彰化縣伸港鄉○○村○○
　　　路四巷二三號住處前，持丙○○住處外之椅子，敲損甲○○上址住處大門玻璃二片，足以生損害於甲○○。
　４、丙○○復基於承前恐嚇危害安全之概括犯意，於九十四年
  　　六月十九日下午四時許，前往前開甲○○之住處前，因尋
    　找甲○○未獲，竟持銀色類似槍型之物（非具殺傷力之列
      管槍枝）指向甲○○已成年之子之子林延錦，並出言稱：
      「如不說出父親行蹤，就要開槍，不要太囂張，不然事情
      會很大條」等語，使林延錦心生恐懼，以前開加害生命、
      身體之事，恐嚇林延錦，致生危害於林延錦之安全。
　５、丙○○再基於承前恐嚇危害安全之概括犯意，於九十四年
  　　六月十九日某時，撥打甲○○之門號000000000
    　0號行動電話，向甲○○告以：「不要讓我遇到，不然要
　　　打斷你手筋腳筋」等語，使甲○○心生畏怕，以前揭加害
　　　身體之事，恐嚇甲○○，致生危害於甲○○之安全。
　６、丙○○又續基於承前恐嚇危害安全之概括犯意，於九十四
  　　年六月二十四日下午四時許，前往甲○○前址住處前，向
    　甲○○之父親林竹興出言稱：「（甲○○）若再不出面解
      決，將對其採取不利之行動」等加害生命、身體之事，嗣
      經林竹興轉告甲○○後，甲○○因而心生畏懼，致生危害
      於甲○○之安全。
　７、丙○○復基於承前毀損之概括犯意，於九十四年六月二十
  　　六日某時，前至甲○○上開住處前，以放置在屋外之椅子
    　，敲損甲○○家中大門之全部玻璃，足以生損害於甲○○
      。
　８、丙○○另於九十四年七月十一日下午十時許，駕車前往甲○○前開住處外，基於承前之恐嚇危害安全之概括犯意，
    　於下車時攜帶其所有之殺魚刀一把，並持上開殺魚刀指向
      並追趕正在屋外之甲○○（不具殺人之犯意，詳見後述）
      ，使甲○○因而心生害怕而跑進屋入躲避，以上開加害生
      命、身體之事恐嚇甲○○，致生危害於甲○○之安全；旋
      黃青海因見甲○○躲入屋內，復另行基於承前毀損之概括
      犯意，持上開殺魚刀一把朝甲○○上開住處紗門劃一刀而
      損壞上開紗門，足以生損害於甲○○。嗣因甲○○先、後
      於九十四年六月二十五日中午十二時許、同年七月十二日
      下午一時三十分許至警局報警處理，及經林延錦於九十四
      年六月二十五日下午一時三十分許前往警局制作筆錄，乃
      為警查悉上情。
二、案經彰化縣警察局和美分局報請臺灣彰化地方法院檢察署檢
    察官偵查起訴，及由甲○○訴由臺灣彰化地方法院檢察署檢
    察官偵查後移送併案審理。
    理  由
壹、本件有關以下所引用之被告以外之人於審判外之書面陳述，
    依刑事訴訟法第一百五十九條之五之規定，均具有證據能力
    ，核先敘明。
貳、有罪部分：
一、訊據被告丙○○、丁○○二人均坦承有共同傷害告訴人甲○○之犯行，且質之被告丙○○亦坦認有上開事實欄一、１至
    ３、５至８所示之行為，惟就事實欄一、４部分則否認有恐
    嚇危害安全之犯行，辯稱：伊當時並沒有向林延錦稱「不要
    太囂張，如不說出父親行蹤，要對你開槍」一語，伊只有順
    口向林延錦稱「如果你父親不出來，事情會很大條」，伊說
    上開話語的意思是要甲○○出面，沒有特別的意思，又伊當
    時拿的是銀色的伸縮棒，並不是銀色類似手槍的東西云云。
    惟查：
（一）前開犯罪事實欄一、４所示之事實，業據證人林延錦於本
      院審理時證述綦詳，又被告丙○○於本院審理時自稱：「
      我拿的是銀色的伸縮棒，我叫他叫父親出來談，．．．，
　　　我是說他父親如果不出來事情會很大條」等語，徵以被告
  　　丙○○當日來意非善，且亟欲找尋告訴人甲○○出面等情
    　，堪認證人林延錦於本院審理時證稱：被告丙○○有於九
      十四年六月十九日下午四時許，前往前開甲○○之住處前
      ，因尋找甲○○未獲，乃以握槍之手勢持銀色類似槍型之
      物（無證據足認係具殺傷力之列管槍枝）指向林延錦，並
　　　出言稱：「如不說出父親行蹤，就要開槍，不要太囂張，
　　　不然事情會很大條」等語，並非虛妄，堪以採信；被告丙○○上開所辯，顯係事後卸責之詞，無可採信。
（二）又被告丙○○、丁○○二人均坦認有於九十四年六月十八
      日下午四時許，在彰化縣伸港鄉全興村前村民代表曾進來
      之住處，因言談間與甲○○發生口角，乃由被告丙○○以
      空手、繼而撿拾路邊之木棍一支為工具，出手欲毆打告訴
      人甲○○，惟因告訴人甲○○閃避而未打中，復由被告丁○○揮動右拳毆擊甲○○之左臉頰處等情不諱，又被告丁○○於本院審理時供稱：「我們當時二人（指被告丙○○
      、丁○○二人）都很生氣，都有要打他（指告訴人甲○○
      ）的意思，我就一拳揮過去」等語，是依被告丁○○上開
      供述，被告丁○○當時甚為憤怒，衡情其出手之力道必然
      非小，是證人甲○○於本院審理時證稱：其遭丁○○毆打
      一拳，受有左臉頰紅腫之傷害（未驗傷）一語，雖無診斷
      證明書可佐，仍堪認與常情相符而為可信。
（三）再有關事實欄一、３之部分，被告丙○○毀損告訴人甲○○住處大門玻璃之片數，因證人許淑琴（為告訴人甲○○
      之母親）、林竹興、林延錦於本院審理時分別證述係六片
      、三片及二片，且依卷附照片無法明確判斷上開大門玻璃
      遭毀損之片數，依罪疑微輕原則，自應認定被告丙○○該
      次毀損之告訴人甲○○住處大門玻璃之片數為二片。
（四）又被告丙○○所為如事實欄一、８所示之恐嚇取財及毀損
      犯行，已據證人即在場目賭其情之林竹興於本院審理時證
      述明確，核與被告丙○○於本院準備程序及審理時供述之
      情節相符。雖證人甲○○、林俊佑於本院審理時均證稱：
      被告丙○○有持殺魚刀一把砍向甲○○，因甲○○以藤椅
      抵擋始未受傷云云，然酌以證人林竹興為告訴人甲○○之
      父親，其證述內容自無故為偏袒被告丙○○之必要，且證
      人甲○○、林俊佑於本院審理時就有關其二人所證稱之甲○○持以抵擋被告丙○○之家中藤椅，究有無刀痕、受損
      一情，均證述沒有注意、事後未曾查看云云，顯與一般經
      驗法則有違，堪認證人林竹興之證述情節應與事實相符而
      為可採。又證人林竹興於本院審理時復證稱：被告丙○○
      開車過來，下來拿一支刀，告訴人甲○○見狀就跑進屋內
      ，進屋後，門沒有關，被告丙○○站在外面，沒有跟著進
      去屋內，被告丙○○將刀子朝紗門砍一刀就離開了等語，
      是倘被告丙○○於當時果有殺害甲○○之故意，於告訴人
      甲○○跑入屋內，且大門未關閉之際，自可乘機進入屋內
      ，並持刀砍殺告訴人甲○○，然被告丙○○卻僅在門口朝
      紗門砍劃一刀即行離去，足認被告丙○○辯稱：伊當日持
      刀並沒有殺害甲○○之故意，只是要嚇嚇告訴人甲○○而
      已等語為可信。從而被告丙○○此部分之行為，應屬恐嚇
      危害安全之犯行，公訴人認被告丙○○係犯殺人未遂罪，
      容有誤會。
（五）另證人許淑琴於本院審理時雖證稱：被告丙○○曾於九十
      四年六月十九日下午八時許，獨自一人前往其住處，向其
      稱「星期三之前如果不處理，要絕子絕孫」等語。惟衡以
      證人許淑琴於警、偵訊均未曾證述前開遭恐嚇之情節，且
      被告丙○○堅決否認有上開恐嚇危害安全之犯行，尚難單
      以證人許淑琴前開單一之證述，即率認被告丙○○有此部
      分之恐嚇危害安全犯行，證人許淑琴指證該部分指證被告
      丙○○涉有恐嚇危害安全之罪嫌，難認係起訴效力所及，
      本院自無法併為審理，附予敘明。
（六）此外，復有告訴人甲○○之告訴狀一件（附於九十四年他
      字第一四０一號案卷第六頁）、照片十一幀在卷可稽，並
      有被告丙○○所有、供犯如事實欄一、８所示恐嚇危害安
      全及毀損犯行所用之殺魚刀一把扣案可佐，本件事證明確
      ，被告丙○○、丁○○二人前開犯行均洵堪認定。
二、核被告丙○○、丁○○二人傷害告訴人甲○○之行為，均係
    犯刑法第二百七十七條第一項之普通傷害罪；又被告丙○○
    就事實欄一、１、３、７、８之部分，均係犯刑法第三百五
    十四條之毀損罪；再被告丙○○就如事實欄一、２、４、５
    、６、８之部分，則均係犯刑法第三百零五條之恐嚇危害安
    全罪。又被告丙○○就事實欄一、８所示持刀指向並追趕告
    訴人甲○○之行為，係犯恐嚇危害安全之罪，已詳述如前，
    公訴人認被告丙○○所為係犯殺人未遂罪，容有未洽，惟起
    訴之基本社會事實同一，本院自得變更法條加以裁判。又臺
    灣彰化地方法院檢察署檢察官移送併辦之該署九十四年度偵
    字第八九九五號一案，與起訴部分為同一事實，本院自應併
    為審理，附此敘明。再被告丙○○、丁○○二人間，就前開
    傷害犯行，有犯意聯絡與行為分擔，均應論以共同正犯【至
    被告丙○○所犯如事實欄一、１、３、８所示之犯行，均係
    獨自一人所為，公訴人起訴書認被告丁○○係屬共同正犯，
    尚有未合（詳如後述）】。被告丙○○先後多次之毀損及恐
    嚇危害安全犯行，均時間緊接，犯罪構成要件相同，顯各係
    基於概括之犯意反覆為之，均為連續犯，應依連續犯之規定
    ，各論以一罪，並均加重其刑。被告丙○○所犯上開三罪間
    ，犯意各別，罪質互殊，應予分論併罰（公訴人認被告丙○○所犯前開三罪間具有牽連犯之裁判上一罪關係，尚有未當
    ）。再被告丁○○前曾因違反自來水法案件，於八十九年九
    月三十日，經臺灣高等法院臺中分院以八十九年度上易字第
　　一七四六號判處有期徒刑五月，得易科罰金在案，經上訴後
  　，由最高法院於八十九年十二月十四日以八十九年度台上字
    第七六五五號駁回上訴確定，於九十年七月七日入監執行，
    迄九十年十月十六日就所餘刑期改行易科罰金執行完畢，有
    臺灣彰化地方法院檢察署刑案資料查註紀錄表、臺灣高等法
    院被告全國前案紀錄表各一份在卷可考，其於五年以內再犯
    本件有期徒刑以上之罪，為累犯，應依刑法第四十七條之規
    定加重其刑。爰審酌被告丙○○、丁○○二人之素行、犯罪
    之動機、目的、被告丙○○、丁○○二人共同傷害之手段、
    被告丙○○連續毀損、連續恐嚇危害安全（其中如事實欄一
    、４、８之部分，均持有具相當危險性之工具而為恐嚇行為
    ，情節非輕）之手段、對告訴人甲○○、林延錦所生之損害
    及被告丙○○、丁○○二人犯罪後之態度等一切情狀，分別
    量處如主文第一項、第二項所示之刑，並就被告丙○○部分
    定其應執行之刑，以示懲儆。
三、扣案之殺魚刀一把，係被告丙○○所有、供以犯如事實欄一
    、８所示之恐嚇危害安全及毀損犯行一節，已據被告丙○○
    供明在卷，應依刑法第三十八條第一項第二款之規定併予宣
    告沒收之。
四、應不另為無罪之諭知部分：
（一）公訴意旨另略以：
　１、被告丁○○與丙○○係舅甥關係，其於獲悉被告丙○○之
  　　前妻施秀盆與告訴人甲○○有染後，竟與被告丙○○共同
    　基於毀損之概括犯意：(1)先於九十四年六月十八日下午四
      時許，與被告丙○○一同前往在彰化縣伸港鄉全興村前村
      民代表曾進來之住處，推由被告丙○○持木棍一支，損壞
　　　告訴人甲○○所有之車牌號碼四九六五─ＨＲ號自小貨車
　　　之前擋風玻璃風玻璃，足以生損害於告訴人甲○○；(2)又
　　　於九十四年六月十九日凌晨二時許，被告丁○○復與被告
  　　丙○○前往告訴人甲○○位於彰化縣伸港鄉○○村○○路
    　四巷二三號之住處，因敲門無人回應，由被告丙○○拿起
      放置於該處之椅子，損壞告訴人甲○○家中大門鋁門窗玻
      璃，足以生損害於告訴人甲○○；(3)再於九十四年七月十
      一日下午十時許，與攜帶殺魚刀一把之被告丙○○一同驅
      車前往告訴人甲○○前址住處，由被告丙○○持刀劃破告
　　　訴人甲○○住處之門上紗窗，因認被告丁○○上開部分均
　　　涉有刑法第三百五十四條之毀損罪嫌。
  ２、被告丙○○於九十四年六月二十二日下午六時許，要求被
      害人即甲○○之母親許淑琴至村長乙○○位於彰化縣全興
      村全興路十六號之住處協調，竟與被告丁○○共同基於為
　　　自己不法所有意圖之犯意聯絡，要求被害人許淑琴以新臺
　　　幣（下同）一百萬元解決此事，同時由被告丙○○向被害
  　　人許淑琴告以：「如不解決，要讓妳絕子絕孫」等語，恐
　　　嚇被害人許淑琴交付上開款項，致使被害人許淑琴因而心
　　　生畏懼，惟未得逞，因認被告丙○○、丁○○二人涉有刑
  　　法第三百四十六條第三項、第一項之恐嚇取財未遂罪嫌。
（二）按犯罪事實應依證據認定之，無證據不得認定犯罪事實，
      刑事訴訟法第一百五十四條第二項定有明文。復按所謂認
      定犯罪事實之證據，係指足以認定被告確有犯罪行為之積
      極證據而言，該項證據自須適合於被告犯罪事實之認定，
      始得採為斷罪資料；又事實之認定，應憑證據，如未能發
      現相當證據，或證據不足以證明，自不能以推測或擬制之
      方法，以為裁判基礎，最高法院二十九年上字第三一０五
      號、四十年臺上字第八六號判例著有明文。
（三）公訴人認被告丁○○、丙○○涉有前開罪嫌，無非係以證
      人甲○○、許淑琴等人於警、偵訊之指述及有告訴人甲○○所有之車輛及住處大門玻璃遭毀損之照片在卷可稽為其
      論據。惟質之被告丁○○堅決否認涉有前開毀損及恐嚇取
      財未遂之犯行，辯稱：九十四年六月十八日下午四時許，
      在彰化縣伸港鄉全興村前村民代表曾進來之住處，其並無
      與被告丙○○有何毀損告訴人甲○○所有之車牌號碼四九
      六五─ＨＲ號自小貨車之犯意聯絡及行為；又九十四年六
　　　月十九日凌晨二時許，被告丙○○毀損告訴人甲○○之住
  　　處大門玻璃，其並未與被告丙○○一同前往，並無毀損之
    　犯行；再九十四年七月十一日下午十時許，其並非與被告
      丙○○一同前往，其係因為看到被告丙○○駕車開住甲○○住處，害怕出事，才會跟過去，其事先不知道被告丙○○有帶刀子，沒有毀損之行為等語。又被告丙○○、丁○○二人亦堅詞否認有上開恐嚇取財未遂之犯行，一致辯稱
      ：九十四年六月二十二日下午六時許，在村長乙○○位於
      彰化縣全興村全興路十六號之住處，固有提到一百萬之事
      ，但並沒有恐嚇許淑琴等語。
（四）經查：
　１、九十四年六月十八日下午四時許，在彰化縣伸港鄉全興村
  　　前村民代表曾進來之住處，係被告丙○○持木棍一支，損
    　壞告訴人甲○○所有之車牌號碼四九六五─ＨＲ號自小貨
　　　車之前擋風玻璃風玻璃，被告丁○○並無毀損前開車輛之
　　　行為，且被告丙○○為上開毀損犯行之前，並未事先與被
  　　告丁○○有犯意之聯絡等情，已據被告丙○○於本院審理
　    時陳明；又於九十四年六月十九日凌晨二時許，告訴人甲○○位於彰化縣伸港鄉○○村○○路四巷二三號之住處之
      大門玻璃遭毀損之際，告訴人甲○○及其家人許淑琴、林
　　　竹興等人均未目睹係何人或幾人毀損一情，亦據證人甲○○、許淑琴、林竹興等人於本院審理時證述在卷；再於九
　　　十四年七月十一日下午十時許，被告丙○○係獨自一人攜
　　　帶殺魚刀一把前往告訴人甲○○之住處，被告丁○○並非
  　　與其一同前往等情，已據證人即被告丙○○於本院審理時
　　　證述屬實，又證人林竹興於本院審理時證稱：係被告丙○○持刀劃砍紗門一刀，被告丙○○走後，被告丁○○才騎
  　　乘機車來的等語，是依前開事證，堪認被告丁○○辯稱：
    　其並無前揭起訴書所載之毀損犯行等語，應與事實相符而
      為可信。
  ２、又證人許淑琴於偵查中固曾一度證稱：於九十四年六月二
      十二日下午六時許，在村長之住處，被告丙○○說甲○○
      與其太太有曖昧關係，被告丁○○恐嚇要一百萬云云；然
      證人許淑琴於本院審理時具結改為證述：「在村長那裏的
      時候，丙○○都沒有說話，另外有二個年輕人不知道在嚷
      什麼，我耳朵不好沒有聽到。．．．，（問：當天丙○○
      、丁○○有無說如果你不拿出一百萬元，要對你怎麼樣？
      ）沒有。沒有說其他恐嚇或是要對我不利的話，只有叫我
      要拿出一百萬元。」，是證人許淑琴先後之證述內容不符
      ，自難單以證人許淑琴於偵訊時反於本院審理證述內容之
      有瑕疵之指證，率認被告丙○○、丁○○二人有何前揭公
      訴人起訴書所載之恐嚇取財未遂之犯行。
  ３、此外，復查無其他積極確切之證據，足資證明被告丁○○
      、丙○○二人有何公訴人起訴此部分之毀損及恐嚇取財未
      遂犯行，不能證明被告丙○○、丁○○犯罪，惟公訴人認
      此部分與前開經本院判決有罪之被告丙○○、丁○○二人
      所犯共同傷害犯行及與被告丙○○所犯之毀損、恐嚇犯行
      間，具有牽連犯之裁判上一罪關係，爰不另為無罪之諭知
      。
、無罪部分：
一、公訴意旨略以：被告丁○○於九十四年七月十一日下午十時
    許，與被告丙○○共同基於殺人之犯意聯絡，攜帶殺魚刀一
　　把，一同驅車前往告訴人甲○○家中，迨被告丙○○發現告
  　訴人甲○○在家後，即以所持之殺魚刀砍向告訴人甲○○，
    幸告訴人甲○○隨手拿起藤椅抵擋始未受傷，而被告丙○○
　　見狀又持刀砍向告訴人甲○○，嗣因告訴人甲○○將門鎖上
　　始未得逞，因認被告丁○○涉有刑法第二百七十一條第二項
  　、第一項之殺人未遂罪嫌。
二、按犯罪事實應依證據認定之，無證據不得認定犯罪事實，刑
    事訴訟法第一百五十四條第二項定有明文。復按所謂認定犯
    罪事實之證據，係指足以認定被告確有犯罪行為之積極證據
    而言，該項證據自須適合於被告犯罪事實之認定，始得採為
    斷罪資料；又事實之認定，應憑證據，如未能發現相當證據
    ，或證據不足以證明，自不能以推測或擬制之方法，以為裁
    判基礎，最高法院二十九年上字第三一０五號、四十年臺上
    字第八六號判例著有明文。又按告訴人之告訴，係以使被告
    受刑事訴追為目的，是其陳述是否與事實相符，仍應調查其
    他證據以資審認，最高法院亦著有五十二年臺上字第一三０
    ０號判例可資參照。又按認定犯罪事實所憑之證據，無論係
    直接證據或間接證據，其為訴訟上之證明，須於通常一般之
    人均不致有所懷疑，而得確信其為真實之程度者，始得據為
    有罪之認定，倘其證明尚未達到此一程度，而有合理性之懷
    疑存在時，法院復已就其心證上之理由予以闡述，敘明其如
    何無從為有罪之確信，因而為無罪之判決者，不得遽指為違
    法，最高法院七十六年臺上字第四九八六號著有判例。
三、公訴人認被告丁○○涉有上開殺人罪嫌，無非係以證人甲○○於偵訊時之指證為其論據。惟訊據被告丁○○堅決否認有
    何前開殺人未遂之犯行，辯稱：九十四年七月十一日下午十
    時許，其並非與被告丙○○一同前往，其係因為看到被告丙○○駕車開住甲○○住處，害怕出事，才會跟過去，其事先
    不知道被告丙○○有帶刀子，沒有殺人未遂之犯意及行為等
    語。
四、經查：被告丙○○於九十四年七月十一日下午十時許，在告
    訴人甲○○住處前，係持刀指向並追趕告訴人甲○○，而以
    上開方式恐嚇告訴人甲○○，並無殺人之犯意等情，已詳述
    如前。又被告丙○○於偵訊及本院審理時均一致證稱：九十
    四年七月十一日下午十時許，係伊一個人自己開車前往告訴
    人甲○○之住處，伊要去之前，被告丁○○知道，但是伊沒
    有告訴被告丁○○伊要拿刀，伊是在以刀子劃完告訴人甲○○住處紗門後，才看到被告丁○○前來等語。再雖有關被告
    丁○○究是否在被告丙○○離去後始來到告訴人甲○○住處
    前一情，證人林竹興、甲○○二人於本院審理時證述之內容
    不同（即證人林竹興證稱：被告丁○○是在被告丙○○離開
    後，才騎乘機車過來的等語，證人甲○○則證述被告丁○○
    係在丙○○拿刀下車的時候，跟著後面來的等語），惟縱證
    人甲○○前開證述為真，然證人甲○○於本院審理時亦同時
    證稱：『（問：丁○○來有看到丙○○拿刀，當時丁○○有
    何舉動？）丁○○當時是跟在丙○○後面遠遠處，他說「錫
    麟，你先走、你快走，你趕快進去屋內，丙○○拿刀」，丁○○當時沒有阻擋，站在旁邊。」等語。是依上開證人丙○○、林竹興、甲○○等人之證述，堪認被告丁○○辯稱：其
    當日係因見被告丙○○前往告訴人甲○○住處，害怕出事，
    才會亦前往告訴人甲○○住處，其不知被告丙○○有攜帶刀
    械，並未與被告丙○○有殺人或恐嚇之犯意聯絡等語，應屬
    事實，堪以採信。此外，復查無其他積極確切之證據，足資
    證明被告丁○○有何殺人未遂之犯行，不能證明被告丁○○
    犯罪，揆著前開說明，自應諭知被告丁○○無罪，以免冤抑
    。
據上論斷，應依刑事訴訟法第二百九十九條第一項前段、第三百
條、第三百零一條第一項，刑法第二十八條、第五十六條、第二
百七十七條第一項、第三百零五條、第三百五十四條、第四十七
條、第五十一條第五款、第三十八條第一項第二款，罰金罰鍰提
高標準條例第一條前段、第二條，判決如主文。
本案經檢察官高如應到庭執行職務
中　　華　　民　　國　九十四　年　十二　　月　二十三　日
                  刑事第三庭    審判長法官  王義閔
                                法      官  廖政勝
                                法      官  李雅俐
以上正本證明與原本無異。
如不服本判決，應於判決送達後十日內，向本院提出上訴狀（須
附繕本）。
告訴人或被害人對於判決如有不服具備理由請求檢察官上訴者，
其上訴期間之計算係以檢察官收受判決正本之日期為準。
中　　華　　民　　國　九十四　年　十二　　月　二十九　日
                                法院書記官  陳秀娟
附錄論罪科刑法條：
刑法第二百七十七條第一項：
傷害人之身體或健康者，處三年以下有期徒刑、拘役或一千元以
下罰金。
刑法第三百零五條：
以加害生命、身體、自由、名譽、財產之事，恐嚇他人致生危害
於安全者，處二年以下有期徒刑、拘役或三百元以下罰金。
刑法第三百五十四條：
毀棄、損壞前二條以外之他人之物，或致令不堪用，足以生損害
於公眾或他人者，處二年以下有期徒刑、拘役或五百元以下罰金
。
